Config:
  Spec: ../pipespec.xml
  Variant: smngram-dev

Tests:
  - "Kela puáhtá mäksiđ sajanmáávsu reeseepttalkkâsijn, maid tuáhtár tâi pyecceitipšoo lii meridâm tuu puácuvuođâ tiipšon. "
  - "Škovlâjođettem uáivild tom, ete oppâlájádâs tâi kieldâ uárnee tunjin škovlâjođettem tâi uástá tunjin mätkiliipuid škovlâmääđhi várás. "
  - "Stuárráámus paijeelmiärálâš suátišiljolase lii suulân 257 e / mp. vanhim tâi huolâtteijee lii jáámmám. "
  - "Áášán lii tárbu tarvaniđ, ko · páárnáš kuáriduvvoo, ige sun finnii ahetääsis vaattâm tipšo · páárnáš lii torvottem, liijgás ennuu ohtuu tâi maŋŋeed olgon · páárnáš piävuttuvvoo skippáárpirrâduvâst tâi škoovlâst · pirrâsist kiinii rävisolmooš aatâšt párnáá · páárnáš tâi nuorâ kiävttá uáiváditteid · páárnáš suáládâl tâi lättee mudoi rikolávt · páárnáš lättee epitáválávt: liävuttemeht, atâštumeht, šlundáht tet · páárnáš cáimoo, kiävttoo seksuaallávt pyerrin tâi tiäddoo jiegâlávt · páárnáš lii jiešhiävulâš, ige peerust tiervâsvuođâstis · páárnáš piävvut tâi lii viehâváldálâš nuubij kuáttá Maht párnáisuojâlem puáhtá išediđ? "
  - "Suomâst kieldâ já staatâ fáálá ulmuid sierâlágán pyereest______palvâlusâid. "
  - "oovtâloho maaŋgâloho nominativ kotemuš kotemuuh genetiv kotemuu kotemui akkusativ kotemuu kotemuid illativ kotemužân kotemuid lokativ kotemuust kotemuin komitativ kotemuin kotemuiguin abessiv kotemuuttáá kotemuittáá essiv kotemužžân partitiv kotemužžâd."
  - "Šiljoost lijjii čokkáámin čiččâm kandâd já eeči koijâdij: “ Kotemuš suhá muu rasta juuvâ ”. "
  - "oovtâloho."
  - "maaŋgâloho."
  - "nominativ."
  - "kotemuš."
  - "kotemuuh."
  - "genetiv."
  - "kotemuu."
  - "kotemui."
  - "akkusativ."
  - "kotemuu."
  - "kotemuid."
  - "illativ."
  - "kotemužân."
  - "kotemuid."
  - "lokativ."
  - "kotemuust."
  - "kotemuin."
  - "komitativ."
  - "kotemuin."
  - "kotemuiguin."
  - "abessiv."
  - "kotemuuttáá."
  - "kotemuittáá."
  - "essiv."
  - "kotemužžân."
  - "partitiv."
  - "kotemužžâd."
  - "Šiljoost lijjii čokkáámin čiččâm kandâd já eeči koijâdij: “ Kotemuš suhá muu rasta juuvâ ”. "
  - "Enni tâi eeči kulá čiärustuddâm já tulkkoo tom merhâšiđ ovdâmerkkân, et umogâš haalijd soolân tâi et sust lii nelgi. "
  - "Jis leijoon tâi kuobžâ tuálvui saavzâ, mun vuolgim piäđu maŋŋaal, čoskim tom enâmân já kiškettim saavzâ ton njäälmist meddâl. "
